DATOS PERSONALES

Nombre completo: Francisca Alejandra Ljubetic Soriano

Fecha de nacimiento: 04/07/1982 Nacionalidad: chilena/croata

Estado civil: soltera

Dirección: Exeguiel Fernández 1335 casa i Ñuñoa

Teléfono: +56986047484

Email: franciscaljubetic@gmail.com

PERFIL:

Desarrolladora Fullstack Trainee egresada de Talento Digital para Chile, con background en humanidades, arte y gastronomía. Conocimientos actualizados de Javascript, Python, SQL, HTML, CSS, Django, Ajax y Git. Motivación en desarrollarme como profesional Fullstack, profundizar conocimientos tanto en Backend, como Frontend y aprender nuevos lenguajes. Interés en Ciencia de Datos.

Altamente comprometida y orientada a lograr valor para el cliente. Larga experiencia en servicio al cliente. Buenas relaciones interpersonales y buen elemento en equipos de trabajo: empática, conciliadora y propositiva. Rapidez para adaptarme a diferentes culturas.

EDUCACIÓN:

- Egresada Curso Desarrollo de Aplicaciones FullStack Python por Talento Digital para Chile. 428 horas de duración. Acreditación SENCE, septiembre de 2021.
- Egresada de Filosofía por la Pontificia Universidad Católica de Chile, 2007-2010.
- Minor en Arquitectura por la Pontificia Universidad Católica de Chile, 2003-2007.

SOFTWARES Y PROGRAMACIÓN:

- Python, Django, Django ORM, SQL, MySQL, Javascript, Ajax, Git, HTML, CSS, Bootstrap, JQuery.
- Photoshop, Indesign, Premiere-Vegas, Office, Autocad.

IDIOMAS:

Castellano: lengua materna.

Inglés, escrito y hablado. Nivel avanzado (B2). Alemán, escrito y hablado. Nivel intermedio (A2). Croata, escrito y hablado. Nivel básico (A1.1). Conocimientos de lenguas clásicas, griego y latín.

OTROS INTERESES:

Tecnología, Salud, Sociedad, Ilustración, Música, Sustentabilidad, Lenguajes naturales y de programación, Ciencia de Datos.

EXPERIENCIA LABORAL:

2012 – 2019	Propietaria y productora general de la empresa gastronómica Entremesas.
	Encargada de producción y administración. Creé la empresa ENTREMESAS en
	2012. Inicié el negocio sin capital inicial. Levanté la marca en su totalidad.
	Mantuve el nombre de la empresa por 7 años en el mercado. Logré buenas calificaciones en vitrinas virtuales, así como buena cultura laboral entre los trabajadores.

2012 2011	Profesora de Filosofía de Terceros y Cuartos Medios en Colegio Pablo Apóstol.
2012 - 2014	Protecora de Filocotia de Jerceros VII Hartos Miedios en Loiegio Panio Mnostol
ZUIZ ZUI T	Trolesora de Filosoria de Terceros y Cuartos ivicalos en Colegio Fabio Abostoi.

							_		
2011 - 2014	Ayudante de	el Profesor	David	Morales	(PhD	en	Teoría	Política,	Pontificia
	Universidad (Católica de C	chile) en	el curso:	"Antro	polo	gía Filo	sófica", Fa	acultad de
	Filosofía Pon	ntificia Univer	cidad Ca	atólica de	Chile				

2012 - 2013	Ayudante	de	la	Profesora	Giannina	Burland	lo	(PhD	en	Filosofía,	Ohio	State
	University)			curso: "D	escartes", F	-acultad	de	Filosc	ofía,	Pontificia	Unive	rsidad

University) en el curso: "Descartes", Facultad de Filosofía, Pontificia Universidad
Católica de Chile

Ayudante del Profesor Cristián Rettig (PhD en Teoría Política, Univesity College of London) en el curso: "Introducción a la Filosofía", Facultad de Artes Liberales,

Universidad Adolfo Ibáñez.

2011

COLABORACIONES ACADÉMICAS:

Co-investigación, Proyecto FONDECYT nº 1110434 "DEFENSAS HISTORICAS DEL 2012 PODER POLITICO: SUAREZ Y LOCKE TEORICOS DE LA MORALIDAD POR EL ACUERDO" ("Historical defenses of the political power: Suarez and Locke theorists of morality by the agreement") de la Profesora Dra. Giannina Burlando (PhD en Filosofía, Ohio State University). Funciones: Glosario de términos y reseña de los capítulos 10, 11 y 12 del libro Hobbesian Moral and Political Theory.

2011 Colaboración en el Artículo "Concepción Kantiana de la Libertad Interna y Libertad Externa" ("Kantian Conception of Internal and External Freedom") del Profesor Cristián Rettig (PhD en Teoría Política, Univesity College of London). En Revista Pléyade N.6. Funciones: Revisión de estilo, redacción.

2006 - 2008Co-investigadora ayudante en Tesis Doctoral "Desde la Avenida Norte Sur hasta la

> Autopista Central: un estudio crítico a partir de la configuración del eje norte sur de la ciudad de Santiago" del Profesor Dr. Danilo Lagos (PhD en Arquitectura, Pontificia Universidad Católica de Chile). Facultad de Arquitectura Diseño y Estudios Urbanos, Pontificia Universidad Católica de Chile. Funciones: investigación bibliográfica, corrección de estilo, recopilación y confección de

material gráfico.

OTROS CURSOS REALIZADOS DURANTE 2020 y 2021

- Curso en línea "Curso de SEO y posicionamiento en Google", plataforma virtual Udemy. https://www.udemy.com/certificate/UC-2c231aca-09bc-4a4f-9ef6-e7f3fc223543/
- Curso en línea "Seguimiento de casos y contactos COVID-19", Universidad de Chile. Santiago de Chile.

https://drive.google.com/file/d/1hIrCHbo9BYGpztn6x3t5p8tKhir TO1J/view?usp=sharing

- Curso online "Sustentabilidad y Economías Sociales". Universidad de Chile; Santiago de Chile.
- Certificado IBM en DataScience ("IBM DataScience Professional Certificate"), (en curso). Énfasis en Python y Watson.

https://www.coursera.org/professional-certificates/ibm-data-science#courses

- Modulo **React** en la Plataforma Coding Dojo (en curso).
- Curso de Markdown, plataforma virtual Udemy.
- Curso de Power BI Fundamentos Query Editor y ETL en Power BI, plataforma virtual Udemy (en curso).

https://www.udemy.com/course/power-bi-query-editor/learn/lecture/20171468#overview

www.linkedin.com/in/francisca-liubetic-soriano